臺灣臺南地方法院民事裁定            100年度監宣字第260號
聲  請  人  王清誥
上列聲請人聲請對王清賢為監護宣告事件，本院裁定如下：
    主    文
宣告王清賢（男，民國○○年○月○○日生，身分證統一編號：Ｚ0000
00000號，住臺南市下營區紅厝里4鄰紅毛厝23號）為受監護宣告
之人。
選定聲請人王清誥（民國○○年○月○○日生，身分證統一編號：Ｚ00
0000000號，住基隆市○○區○○里○○鄰○○街384號2樓）為受
監護宣告之人王清賢之監護人。
指定王清涼（民國○○年○月○○日生，身分證統一編號：Ｚ00000000
0號，住臺北市○○區○○里○○鄰○○街163巷5號5樓）為會同開
具財產清冊之人。
聲請程序費用由受監護宣告之人王清賢負擔。
    理    由
一、按對於因精神障礙或其他心智缺陷，致不能為意思表示或受
    意思表示，或不能辨識其意思表示之效果者，法院得因本人
    、配偶、四親等內之親屬、最近一年有同居事實之其他親屬
    、檢察官、主管機關或社會福利機構之聲請，為監護之宣告
    ，民法第14條第1項定有明文。次按受監護宣告之人應置監
    護人。法院為監護之宣告時，應依職權就配偶、四親等內之
    親屬、最近一年有同居事實之其他親屬、主管機關、社會福
    利機構或其他適當之人選定一人或數人為監護人，並同時指
    定會同開具財產清冊之人，民法第1110條、第1111條第1項
    亦定有明文。
二、本件聲請意旨略以：聲請人為王清賢（男，民國○○年○月○○
    日生，身分證統一編號：Ｚ000000000號，住臺南市下營區紅
    厝里4鄰紅毛厝23號）之二哥，王清賢於100年8月5日因車禍
    而頭部損傷，致不能為意思表示或受意思表示，或不能辨識
    其意思表示之效果，聲請人為此爰聲請對王清賢為監護宣告
    。又王清賢無配偶及子女，其父親王文德、母親王姜玉鳳均
    年邁，爰請鈞院選定聲請人為王清賢之監護人，並指定王清
    賢之大哥王清涼為會同開具財產清冊之人等語。
三、經查：
  （一）聲請人係王清賢之二哥，業據其提出戶籍謄本2件在卷
        可憑，揆諸上開規定，本件聲請人聲請對王清賢為監護
        之宣告，自屬有據。
  （二）又聲請人主張王清賢前因車禍而頭部損傷，致不能為意
        思表示或受意思表示，或不能辨識其意思表示之效果之
        事實，業據聲請人提出王清賢之能力概述表1件、奇美
        醫療財團法人柳營奇美醫院診斷證明書1件、中華民國
        身心障礙手冊影本1件為證，且本院於100年12月8日在
        鑑定人財團法人臺灣省私立台南仁愛之家附設精神療養
        院醫師施仁雄面前訊問王清賢，王清賢對問話無法回答
        ，又鑑定醫師對王清賢為精神鑑定結果認：「一般醫學
        檢查：個案意識呈呆僵狀態，對問話無法回答，必須靠
        他人協助下可進食、以鼻胃管幫忙進食，四肢變形無力
        ，無法自我行動，大小便及個人衛生須他人完全協助。
        精神檢查方面：個案的注意力、判斷能力、對人、時、
        地的定向感、記憶能力、計算能力及抽象思考能力均有
        明顯缺失。並有因心智缺陷，致不能為意思表示或受意
        思表示，亦不能辨識其意思表示之效果者。鑑定判定：
        基於受鑑定人有腦病變，致不能為意思表示或受意思表
        示，不能辨識其意思表示之效果，且接受治療後回復可
        能性甚低，因而不能管理自己財產，可為監護宣告。」
        等語，有本院100年12月8日訊問筆錄1件在卷可憑，是
        聲請人聲請對王清賢為監護宣告為有理由，應予准許。
四、次查，受監護宣告人王清賢無配偶及子女，其父親王文德、
    母親王姜玉鳳、大哥王清涼、二哥即聲請人、三哥王韋証均
    同意由聲請人擔任王清賢之監護人、由王清涼會同開具財產
    清冊等情，業經聲請人陳明在卷可按，並有戶籍謄本4件、
    同意書1件、印鑑證明5件附卷可憑，堪予認定。本院審酌聲
    請人係受監護宣告人王清賢之二哥，彼此關係親近，聲請人
    有意願擔任王清賢之監護人，且王清賢之父母與其他兄弟亦
    均同意由聲請人擔任王清賢之監護人，因認由聲請人擔任王
    清賢之監護人，最能符合王清賢之最佳利益，為此爰選定聲
    請人為受監護宣告人王清賢之監護人；又王清涼係受監護宣
    告人王清賢之大哥，衡情王清涼應會本於受監護宣告之人王
    清賢之最佳利益，與監護人共同開具財產清冊，且王清涼亦
    願擔任會同開具財產清冊之人，是爰指定王清涼為會同開具
    財產清冊之人，以利監護事宜之執行。
五、依民事訴訟法第608條第1項，裁定如主文。
中    華    民    國   100    年    12    月    15    日
                   家事法庭   法  官  葉惠玲
以上正本係照原本作成。
如不服本裁定關於選定監護人及指定會同開具財產清冊之人等部
分，應於送達後十日內向本院提出抗告狀，並繳納抗告費新臺幣
1,000元；其餘關於宣告監護之部分，不得抗告。
中    華    民    國   100    年    12    月    15    日
                              書記官  謝麗首